最高法院刑事判決　　　　　　　　　　　　　　　九十一年度台上字第三七五五號
　　上　訴　人　甲○○
右上訴人因偽造文書案件，不服台灣高等法院中華民國八十八年十二月十四日第二審
判決（八十八年度上訴字第二八八一號，起訴案號：台灣新竹地方法院檢察署八十五
年度偵字第三二八三、七二一二號），提起上訴，本院判決如左：
    主  文
上訴駁回。
    理  由
按刑事訴訟法第三百七十七條規定，上訴於第三審法院，非以判決違背法令為理由，
不得為之。是提起第三審上訴，應以原判決違背法令為理由，係屬法定要件。如果上
訴理由狀並未依據卷內訴訟資料，具體指摘原判決不適用何種法則或如何適用不當，
或所指摘原判決違法情事，顯與法律規定得為第三審上訴理由之違法情形，不相適合
時，均應認其上訴為違背法律上之程式，予以駁回。本件原判決撤銷第一審諭知上訴
人甲○○無罪之判決，改判論該上訴人以行使偽造私文書，足以生損害於他人罪，判
處有期徒刑參月。係依憑上訴人於偵、審中之自白，告訴人徐林未妹之指述，證人即
為告訴人代撰民國八十四年四月六日民事閱卷申請狀之徐富明、台灣新竹地方法院書
記官張雲娥之證詞，卷附台灣新竹地方法院八十三年度促字第四四九三號卷之送達證
書影本二紙，台灣新竹地方法院檢察署八十五年度偵字第五九０四號卷內之偵訊筆錄
及八十四年四月六日民事閱卷申請狀影本等證據資料，而為論斷，已敘述其所憑之證
據及認定之理由。並說明上訴人合乎自首之要件，應依刑法第六十二條前段之規定減
輕其刑之理由。從形式上觀察，原判決並無違背法令之情形存在。上訴意旨置原判決
所為明白論斷於不顧，專憑其個人之意見，就原判決理由已經詳細說明之事項，及原
審採證認事之職權行使，漫事爭執，泛言原判決有應於審判期日調查之證據而未予調
查之違誤，難認已符合首揭法定之第三審上訴要件。次查：證據之取捨與事實之認定
，為事實審法院之職權，倘其採證認事並不違背證據法則，即不得任意指為違法。原
判決已說明其就案內所有證據，本於調查所得心證，認定上訴人盜蓋告訴人之印章，
應成立偽造文書罪責之理由，上訴意旨並未依據卷內資料，具體指摘原判決有何違背
法令之情形，徒執陳詞，主張其母即告訴人徐林未妹未曾交付印章予其保管，乃其私
自盜刻等語，無非就原審採證認事之職權行使，任憑己見，再為事實上之爭執，自非
正當之第三審上訴理由。其上訴違背法律上之程式，應予駁回。又本件係以上訴不合
法而從程序上予以駁回，上訴人請求宣告緩刑，本院無從審酌，附予明。
據上論結，應依刑事訴訟法第三百九十五條前段，判決如主文。
中      華      民      國    九十一    年      七      月      五      日
                              最高法院刑事第十庭
                                  審判長法官  林  增  福
                                        法官  邵  燕  玲
                                        法官  吳  昆  仁
                                        法官  陳  世  雄
                                        法官  蘇  振  堂
      右正本證明與原本無異
                                              書  記  官
中      華      民      國    九十一    年      七      月      十      日
